最高法院刑事裁定　　　　　　　一○○年度台抗字第二七一號
抗　告　人　施文富
上列抗告人因違反毒品危害防制條例案件，不服台灣高等法院台
中分院中華民國一○○年三月十六日延長羈押之裁定（九十九年
度上訴字第二二○一號），提起抗告，本院裁定如下：
    主  文
抗告駁回。
    理  由
本件原裁定以抗告人施文富因違反毒品危害防制條例案件，經原
審法院訊問後，認為犯罪嫌疑重大，有刑事訴訟法第一百零一條
第一項第一款、第三款情形，非予羈押，顯難進行審判，於民國
九十九年十一月十一日裁定羈押，並於一○○年一月十九日裁定
自一○○年二月十一日起延長羈押二月，茲抗告人之羈押期間即
將屆滿，前開羈押原因並未消滅，認仍有繼續羈押之必要等語，
因而裁定抗告人自一○○年四月十一日起第二次延長羈押二月。
抗告人之抗告意旨略稱：本案已辯論終結，訂於一○○年四月六
日宣判，並非有刑事訴訟法第一百零一條第一項第一款、第三款
，非予羈押，顯難進行追訴、審判之情。且抗告人於原審法院皆
坦認有轉讓毒品之犯行，本案證人亦證述係委託抗告人代為跑腿
購買毒品，並非第一審法院所認抗告人係涉犯販賣第一級及第二
級毒品罪，而屬死刑、無期徒刑或最輕本刑五年以上有期徒刑之
案件。抗告人雖經第一審法院判處應執行有期徒刑十三年六月，
經抗告人上訴至原審法院，經傳喚證人行交互詰問程序，證人仍
為同前證詞，足以證明抗告人僅涉犯轉讓第一級及第二級毒品罪
名，基於「罪疑利益歸於被告」之原則，自應為抗告人有利之認
定，原審法院裁定延長羈押，即不符羈押之要件，為此提起本件
抗告等語。
惟查：按羈押之目的，在於確保刑事偵查、審判程序之完成及刑
事執行之保全。刑事被告經法院訊問，其有無羈押必要之判斷，
乃屬事實審法院得依職權裁量之事項。又被告經法官訊問後，認
為犯罪嫌疑重大，而有逃亡或有事實足認為有逃亡之虞者，或所
犯為死刑、無期徒刑或最輕本刑為五年以上有期徒刑之罪，非予
羈押，顯難進行追訴、審判或執行者，得羈押之；羈押被告，偵
查中不得逾二月，審判中不得逾三月。但有繼續羈押之必要者，
得於期間未滿前，經法院依第一百零一條或第一百零一條之一之
規定訊問被告後，以裁定延長之；分別為刑事訴訟法第一百零一
條第一項第一款、第三款，同法第一百零八條第一項所明定。本
件抗告人因犯毒品危害防制條例第四條第一項之販賣第一級毒品
罪、同條例第四條第二項之販賣第二級毒品罪，經第一審法院判
處如第一審判決附表所示之罪刑，並定應執行刑有期徒刑十三年
六月。抗告人不服第一審法院之判決，向原審法院提起第二審上
訴，經原審法院訊問後，認其有逃亡之事實，又所犯為最輕本刑
五年以上有期徒刑之罪，且犯罪嫌疑重大，非予羈押，顯難進行
審判，於九十九年十一月十一日諭命羈押（見原審卷(一)第十頁）
。茲三個月羈押期間屆滿，原審法院認其羈押原因仍然存在，有
繼續羈押之必要，裁定抗告人應自一○○年二月十一日起延長羈
押二月（見同上卷第十六頁）。嗣抗告人之羈押期間即將屆滿，
前開羈押原因並未消滅，認仍有繼續羈押之必要等語，因而裁定
抗告人自一○○年四月十一日起延長羈押二月，經核於法並無不
合。抗告意旨指其僅成立轉讓第一級毒品及第二級毒品罪名，非
屬最輕本刑五年以上有期徒刑之罪云云，係徒憑己見，對原審認
事用法任為指摘，難認為有理由，應予駁回。
據上論結，應依刑事訴訟法第四百十二條，裁定如主文。
中    華    民    國  一○○  年    四    月  二十一  日
                      最高法院刑事第三庭
                          審判長法官  陳  正  庸  
                                法官  林  秀  夫  
                                法官  林  瑞  斌  
                                法官  謝  靜  恒  
                                法官  吳  信  銘  
本件正本證明與原本無異
                                      書  記  官  
中    華    民    國  一○○  年    四    月  二十八  日
                                                     M